【裁判字號】    99,消債更,114
【裁判日期】    991217
【裁判案由】    更生事件
【裁判全文】
臺灣士林地方法院民事裁定           99年度消債更字第114號
債  務  人  洪志宏
代  理  人  黃俊六律師
上列當事人聲請更生事件，本院裁定如下：
    主  文
債務人洪志宏自中華民國九十九年十二月十七日下午五時起開始
更生程序。
命司法事務官進行本件更生程序。
    理  由
一、按債務人不能清償債務或有不能清償之虞，且無擔保或無優
    先權之債務總額未逾新臺幣（下同）1,200 萬元者，於法院
    裁定開始清算程序或宣告破產前，得向法院聲請更生，觀諸
    消費者債務清理條例第3 條、第42條第1 項規定自明。次按
    ，法院開始更生程序之裁定，應載明其年、月、日、時，並
    即時發生效力。法院開始更生或清算程序後，得命司法事務
    官進行更生或清算程序，必要時得選任律師、會計師或其他
    適當之自然人或法人一人為監督人或管理人，復為同條例第
    45條第1 項、第16條所明定。
二、聲請意旨略以：伊有不能清償債務之情事，前曾於民國98年
    1 月間以書面向最大債權金融機構即中國信託商業銀行請求
    共同協商債務清償方案，惟協商不成立。又伊無擔保或無優
    先權之債務總額未逾1,200 萬元，復未經法院裁定開始清算
    程序或宣告破產，爰向鈞院聲請更生等語。
三、經查，債務人所主張之上開事實，業據提出其97至98年度綜
    合所得稅各類所得資料清單、財產歸屬資料清單、勞工保險
    被保險人投保資料表及明細、誼光保全股份有限公司職員服
    務證明書、99年7 月至9 月間薪資明細表、99年7 月至10月
    轉帳資料、中華民國身心障礙手冊等為證（見本院卷第9、2
    6 至28、62至66、71至73頁），核閱屬實。佐諸最大債權金
    融機構中國信託商業銀行99年10月21日陳報狀檢附前置協商
    紀錄日誌維護（見本院卷第35至39頁），債務人曾於98年間
    踐行前置協商程序，惟協商不成立。是債務人為輕度精神障
    礙者，目前除任職誼光保全股份有限公司管理警衛乙職，平
    均每月薪資收入約2 萬2,551 元，及公告價值約4,150 元之
    投資3 筆外，並無其他資產可供清償其債務。從而，其主張
    有不能清償債務之情事，堪認為真實。又債務人主張無擔保
    或無優先權債務總額未逾1,200 萬元，業據提出與其所述相
    符之財團法人金融聯合徵信中心當事人綜合信用報告─債務
    清理條例前置協商專用債權人清冊為證（見本院卷第14至17
    頁）。此外，復查無債務人有消費者債務清理條例第6 條第
    3 項、第8 條或第46條各款所定駁回更生聲請之事由存在，
    則債務人聲請更生，應屬有據，揆諸首開說明，應予開始更
    生程序，並命司法事務官進行本件更生程序。
四、爰裁定如主文。
中    華    民    國    99    年    12    月    17    日
                  民事第一庭  法      官  黃珮禎
上為正本係照原本作成。
本件不得抗告。
中    華    民    國    99    年    12    月    17    日
                              書  記  官  周嫣蘋

司法院資訊處製作；財團法人民間司法改革基金會備份。
